【裁判字號】    88,自,150
【裁判日期】    890310
【裁判案由】    侵占
【裁判全文】
臺灣桃園地方法院刑事判決                          八十八年度自字第一五號
    自  訴  人  甲○○
    自訴代理人  粟濟中律師
    被      告  丁○○
右列被告因侵占案件，經自訴人提起自訴，本院判決如左：
    主  文
丁○○無罪。
    理  由
一、自訴意旨詳如附件自訴書狀所記載（詳附件）。
二、按犯罪事實應依證據認定之，無證據不得推定其犯罪事實，刑事訴訟法第一百五
    十四條定有明文，又按不能證明被告犯罪者，應諭知無罪之判決，刑事訴訟法第
    三百零一條第一項亦有明文規定。經查，本件自訴人認為被告丁○○涉有偽造私
    文書、使公務員登載不實及侵占等罪嫌，係以被告有利用自訴人委託其保管所有
    權狀之際，將自訴人所有座落於中壢市○○段一四一二、一四一二－一、一四一
    三、一四一三－一地號土地及地上建物門牌號碼：中壢市○○路二六四巷三四弄
    二八號房屋，於八十六年十二月十二日以假買賣方式移轉登記與其子劉銘萱之所
    有等情為據。惟本件訊據被告丁○○則堅詞否認有何自訴人所指之上開犯行，辯
    稱：伊當時將自訴人甲○○所有土地及建物辦理移轉登記，是因為自訴人甲○○
    常常生病，而由自訴人要求伊代為辦理過戶登記並且交代伊要為其處理後事等語
    。次查，本件自訴人甲○○對於被告之上開辯解，於本院調查中亦陳稱伊確係有
    這樣交待過被告，可是現在伊兒子（乙○○）已經過來台灣了，伊要求被告將右
    開土地、建物過戶回來等語。第查，本件被告於八十八年六月二十三日即已經將
    自訴人所委託保管之土地、建物等財產與自訴人之子乙○○結算清楚，有自訴人
    之子乙○○所出具之證明書乙份在卷可稽，且亦有由自訴人委託代書丙○○用以
    繳交中壢市○○段一四一二、一四一二－一、一四一三、一四一三－一地號土地
    增值稅共五萬元之收據乙紙附卷足憑，另查自訴人甲○○本人於八十八年五月二
    十一日亦在現場同意簽署房地產委任代理銷售契約書，顯見本件被告在實際上並
    無欲侵占自訴人所有座落於中壢市○○段一四一二、一四一二－一、一四一三、
    一四一三－一地號土地及地上建物門牌號碼中壢市○○路二六四巷三四弄二八號
    房屋之意思存在，而查被告前之所為將自訴人上開土地、建物辦理過戶登記，係
    因為遵照土地、建物所有權人即自訴人甲○○本人之囑託，於性質上係屬一種信
    託行為，被告之所為移轉過戶登記情形，不論係以採何原因登記為之，僅係屬應
    繳納何種之稅賦辦理移轉登記問題，應尚不足生何實質損害於公眾或他人，不能
    遽以偽造私文書、使公務員登載不實等罪名相繩。此外，復查無其他積極證據，
    足資證明被告有何犯行，犯罪嫌疑尚有不足，揆諸首揭規定，自應為被告無罪判
    決之諭知。
三、據上論斷，應依刑事訴訟法第三百零一條第一項、第三百四十三條，判決如主文
    。
中      華      民      國      八十九      年      二      月    十    日
                              臺灣桃園地方法院刑事第一庭
                                      法  官 呂 仲 玉
右正本證明與原本無異。
如不服本判決，應於判決送達後十日內向本院提出上訴狀( 應附繕本 )，上訴於
臺灣高等法院。
                                    書記官   劉文松
中        華        民        國   八十九   年   三   月    十三    日


司法院資訊處製作；財團法人民間司法改革基金會備份。
